---
output: pdf_document
---
Charts based on data by chapter
========================================================
```{r Load and prep}
setwd('~/github/local/PubFinCZ/')
source('./src/lib/lib_PubFinCZ_light.R')
# source('./src/staff-super-data/SuperData_CompletePrepChapter.Rmd')
load('./data-output/chapters_ALL.Rdata')
uu <- uu[with(uu,order(uu$grp)),]
```

``` {r Order and enrich}
uu <- RelabelGroups(uu)
uu$grp <- factor(uu$grp, levels=levels(uu$grp[c(1,2,4,8,7,6,5,12,3,9,11,10)]))
groupcolours <- read.csv('./data-input/groupcolours.csv')
uu <- merge(uu,groupcolours,all.x=T)
origdata <- uu
```

# simple composition in terms of additive categories of organisation
``` {r plots}
title='Zaměstnanci kapitol podle typu organizace (rozpočty)'
title <- ''
ylab='Počet zaměstnanců v tisících'
xlab=''
uu2 <- uu[uu$sgrp==F & uu$variable=='Zam_schvaleny' & uu$value!=0,]
uu2$value[uu2$value==0] <- NA
plot_ChGrYr <- ggplot(uu2,aes(y=value,x=Year,fill=grp,group=grp),
                      aes_string(colour=grpcolour)) +
  geom_bar(stat='identity',position='stack') +
  scale_y_continuous(labels=comma) +
  scale_fill_manual(values=idcols_ordered) +
  facet_wrap(~KapAbb,scales='free_y') +
  labs(title=NULL, x=xlab, y=ylab)
plot_ChGrYr
```

# did departments cut staff or pay?
``` {r}
title='Snižování platů, nebo propouštění? 2010-11'
xlab='Průměrný plat: změna v %'
ylab='Počet zaměstnanců: změna v %'
uu2 <- uu[uu$sgrp==F & (uu$variable=='Zam_skutecnost' | 
                          uu$variable=='AvgSal_skutecnost' |
                          uu$variable=='AvgSal_upr2skut') 
          & uu$value!=0,]
uu2 <- uu2[!is.na(uu2$variable),]
uu2 <- cast(uu2[c(1:8,12)], grp+Year+KapAbb+KapNum+KapName+Ministerstvo+sgrp~variable)
uu2$increasedsalarydif <- 'Žádná nebo malá změna'
uu2$increasedsalarydif[1/uu2$AvgSal_upr2skut<1] <- 'Pokles'
uu2$increasedsalarydif[(1/uu2$AvgSal_upr2skut>1)] <- 'Nárůst'
uu2 <- uu2[uu2$AvgSal_skutecnost!=1,]
plot <- ggplot(uu2,aes(x=AvgSal_skutecnost-1,y=Zam_skutecnost-1,colour=increasedsalarydif)) +
  geom_hline(y=0) +
  geom_vline(x=0) +
#   geom_point(stat='identity',aes(size=1/AvgSal_upr2skut-1)) +
  geom_text(aes(label=KapAbb)) +
  geom_line(data=data.frame(x=seq(-.2,.2,0.01)),aes(x=x,y=(-x-0.1)),colour='red') +
  geom_line(data=data.frame(x=seq(-.2,.2,0.01)),aes(x=x,y=x),colour='red',linetype='dotted') +
  scale_y_continuous(labels=percent, limits=c(-.2,.2)) +
  scale_x_continuous(labels=percent,limits=c(-.2,.2)) +
#  scale_color_continuous(low='red',high='blue') +
  scale_shape_manual(values=c(3,19)) +
  labs(title=title, x=xlab, y=ylab) + facet_wrap(~ grp)
plot
```

# real change in pay since base year
``` {r}
title='Změna průměrné hrubé mzdy očistěná o inflaci\nMinisterstva, skutečný stav, 2003=100%'
ylab='% změna od 2003, očištěno o inflaci'
xlab=''
uu2 <- uu[uu$variable=='AvgSal_skutecnost' & uu$grp=='Ministerstva' & 
            uu$Ministerstvo,]
plot <- ggplot(uu2,aes(x=Year,y=realchange)) +
  geom_line(size=1) +
  scale_y_continuous(labels=percent) +
  facet_wrap(~KapAbb) + 
  labs(title=NULL, x=xlab, y=ylab)
plot
```

# differential between budgeted and actual salary, by layer and chapter in 2012
``` {r}
title='Průměrný plat: rozdíl mezi rozpočtem a výsledkem podle kapitoly a typu organizace'
ylab='Rozdíl v Kč'
xlab=''
uu2 <- uu[uu$Year=='2011-01-01' & uu$variable=='AvgSal_uprMinusskut' & !uu$sgrp,]
plot <- ggplot(uu2,aes(x=grp, fill=grp)) +
  geom_bar(stat='identity', aes(y=-value)) +
  scale_y_continuous(limits=c(-2000,10000)) +
  scale_fill_manual(values=idcols_ordered) +
  facet_wrap(~KapAbb) +
  labs(title=title, x=xlab, y=ylab)
plot
```

# same thing in percentage terms
``` {r}
title='Průměrný plat: rozdíl mezi rozpočtem a výsledkem podle kapitoly a typu organizace'
ylab='Rozdíl v %'
xlab=''
uu2 <- uu[uu$variable=='AvgSal_upr2skut' & uu$Year=='2011-01-01' & !uu$sgrp,]
plot <- ggplot(uu2,aes(x=grp, fill=grp)) +
  geom_bar(stat='identity', aes(y=1/value-1)) +
  scale_y_continuous(labels=percent) +
  scale_fill_manual(values=idcols_ordered) +
  facet_wrap(~KapAbb) +
  labs(title=title, x=xlab, y=ylab)
plot
```

# same thing in percentage terms
``` {r}
title='Průměrný plat: rozdíl mezi rozpočtem a výsledkem podle kapitoly a typu organizace'
ylab='Rozdíl v %'
xlab=''
uu2 <- uu[uu$variable=='AvgSal_upr2skut' & uu$Year=='2011-01-01' & !uu$sgrp,]
plot <- ggplot(uu2,aes(x=grp, fill=grp)) +
  geom_bar(stat='identity', aes(y=1/value-1)) +
  scale_y_continuous(labels=percent) +
  scale_fill_manual(values=idcols_ordered) +
  facet_wrap(~KapAbb) +
  labs(title=title, x=xlab, y=ylab)
plot
```

# composition of jobs gap
``` {r}
title='Zaměstnanci: rozdíl mezi rozpočtem a výsledkem podle kapitoly a typu organizace'
ylab='Rozdíl v počtech zaměstnanců'
xlab=''
uu2 <- uu[uu$variable=='Zam_uprMinusskut' & uu$sgrp==F,]
uu2 <- uu2[with(uu2, order(grp)), ]
plot <- ggplot(uu2,aes(x=Year, fill=grp)) +
  geom_bar(stat='identity', aes(y=-value),position='stack') +
  facet_wrap(~KapAbb, scales='free_y') +
  scale_fill_manual(values=idcols_ordered) +
  labs(title=title, x=xlab, y=ylab)
plot
```

# central body pay = real growth, budget and reality - THIS ONE LOOKS WRONG
``` {r}
title='Reálný růst platů v ústředních orgánech státu: rozpočet a skutečnost\n
Srovnání s reálným růstem průměrného platu v Praze'
ylab='Změna od roku 2003 očištěná o inflaci'
xlab=''
uu2 <- uu[(uu$variable=='AvgSal_skutecnost' | uu$variable=='AvgSal_upraveny') & 
            uu$UO==TRUE & !is.na(uu$value),]
uu2$ggroup <- paste0(uu2$variable,'_',uu2$KapAbb)
plot <- ggplot(uu2,aes(x=Year, y=realchange, colour=variable, group=ggroup)) +
  geom_line(size=1) +
  geom_line(aes(y=phasal_all/phasal_all_2003/Infl2003Base),colour='black') +
  facet_wrap(~KapAbb) +
  scale_y_continuous(labels=percent) +
  labs(title=title, x=xlab, y=ylab)
plot
```

# central body pay - comparison with Prague average
``` {r]}
title='Průměrný plat v centrálních orgánech státu: rozpočet a skutečnost\n
Srovnání s průměrným platem v Praze'
ylab='\'000 Kč'
xlab=''
uu2 <- uu[(uu$variable=='AvgSal_skutecnost' | uu$variable=='AvgSal_upraveny') &
            uu$grp=='UO' & uu$UO & !is.na(uu$value),]
uu2$ggroup <- paste0(uu2$variable,'_',uu2$KapAbb)
plot <- ggplot(uu2,aes(x=Year, y=value/1000, colour=variable)) +
  geom_line(size=1) +
  geom_line(aes(y=phasal_all/1000),colour='grey',linetype='dashed') +
  facet_wrap(~KapAbb) +
  scale_y_continuous(labels=comma) +
  labs(title=title, x=xlab, y=ylab)
plot
```

# central body staff numbers over time
``` {r}
title='Počet zaměstnanců v ústředních orgánech státu: rozpočet a skutečnost'
ylab='Počet zaměstnanců'
xlab=''
uu2 <- uu[(uu$variable=='Zam_skutecnost' | uu$variable=='Zam_upraveny') &
            uu$grp=='UO' & !is.na(uu$value) & uu$value!=0 & uu$UO,]
uu2$ggroup <- paste0(uu2$variable,'_',uu2$KapAbb)
plot <- ggplot(uu2,aes(x=Year, y=value, colour=variable)) +
  geom_line(size=1) +
  facet_wrap(~KapAbb, scales='free_y') +
  labs(title=title, x=xlab, y=ylab)
plot
```

# ministry staff numbers change
``` {r}
title='Počet zaměstnanců v ústředních orgánech státu: rozpočet a skutečnost'
ylab='Počet zaměstnanců'
xlab=''
uu2 <- uu[(uu$variable=='Zam_upraveny') &
            !uu$sgrp & !is.na(uu$value) & uu$value!=0,]
uu2$ggroup <- paste0(uu2$variable,'_',uu2$KapAbb)
plot <- ggplot(uu2,aes(x=Year, y=perc_base, col=grp)) +
  geom_line(size=1) +
  facet_wrap(~KapAbb) +
  scale_y_continuous(labels=percent) +
  labs(title=title, x=xlab, y=ylab)
plot
```

# exekutiva body staff numbers 
``` {r}
uu <- origdata

title='Počet zaměstnanců v ústředních orgánech státu: rozpočet a skutečnost'
ylab='Počet zaměstnanců'
xlab=''
uu2 <- uu[(uu$variable=='Zam_skutecnost' | uu$variable=='Zam_upraveny') &
            uu$grp=='Exekutiva' & !is.na(uu$value) & uu$value!=0,]
uu2$ggroup <- paste0(uu2$variable,'_',uu2$KapAbb)
plot <- ggplot(uu2,aes(x=Year, y=value, colour=variable)) +
  geom_line(size=1) +
  facet_wrap(~KapAbb, scales='free_y') +
  labs(title=NULL, x=NULL, y=NULL)
plot
```

# Exekutiva staff numbers 2009 & 2012 by chapter 
``` {r}
uu <- origdata
title='Počet zaměstnanců v exekutivě 2009 a 2012'
ylab='Počet zaměstnanců'
xlab=''

yearstoinclude <- as.Date(c('2009-01-01','2012-01-01'))
uu2 <- filter(uu,variable=='Zam_skutecnost' & grp=='Státní správa' & !is.na(value)) %.%
  filter(value!=0) %.%
  filter(Year %in% yearstoinclude)

uu2$KapAbb <- factor(uu2$KapAbb, levels=uu2$KapAbb[order(-uu2$value)], ordered=TRUE)

plot <- ggplot(uu2,aes(x=Year, y=value, fill=Year)) +
  geom_bar(stat='identity', position='dodge') +
  facet_wrap(~KapAbb,nrow=2) +
  labs(title=title, x=xlab, y=ylab) +
  scale_x_date(breaks=as.Date(c('2009-01-01','2012-01-01')),labels=date_format('%Y'))
plot
```

# Exekutiva staff numbers 2012 by chapter and grp
``` {r}
uu <- origdata
title='Počet zaměstnanců v roce 2012: státní správa bez bezpečnostních sborů'
ylab='Počet zaměstnanců (x1000)'
xlab=''

grpstoinclude <- c('Ostatní ústřední','Ministerstva','Neústřední st. správa')
uu2 <- filter(uu, variable=='Zam_skutecnost') %.%
  filter((grp %in% grpstoinclude) & !is.na(value) & Year=='2012-01-01') %.%
  group_by(KapAbb) %.%
  mutate(chaptertotal = sum(value))
  
uu2$grp <- droplevels(uu2$grp)
uu2$KapAbb <- factor(uu2$KapAbb,
                     levels=uu2$KapAbb[order(-uu2$chaptertotal)], ordered=TRUE)

plot <- ggplot(uu2,aes(x=KapAbb, y=value/1000, fill=grpcolour)) +
  geom_bar(stat='identity', position='stack') +
  scale_y_continuous() +
  scale_fill_identity(breaks=uu2$grpcolour,guide='legend',labels=uu2$grp) +
  labs(title=NULL, x=NULL, y=NULL) +
  theme(axis.text.x=element_text(angle=90,hjust=1,size=10,face='bold'),
        axis.ticks.x=element_blank())
plot
SavePlot(plotname = 'Exek_2012_chapter_grp','png',ploth = 12,plotw = 15)
```

# All staff numbers 2012 by chapter and grp
``` {r Staff# 2012}
uu <- origdata
title='Počet zaměstnanců v roce 2012 podle kapitol:
všichni zaměstnanci pod rozpočtovou regulací'
ylab='Počet zaměstnanců (x1000)'
xlab=''

uu2 <- filter(uu, variable=='Zam_skutecnost') %.%
  filter(!is.na(value) & Year=='2012-01-01' & !sgrp) %.%
  group_by(KapAbb) %.%
  mutate(chaptertotal = sum(value))
  
uu2$grp <- droplevels(uu2$grp)

uu2$grp <- droplevels(uu2$grp)
uu2$KapAbb <- factor(uu2$KapAbb, levels=uu2$KapAbb[order(-uu2$chaptertotal)], ordered=TRUE)

plot <- ggplot(uu2,aes(x=KapAbb, y=value/1000, fill=grpcolour)) +
  geom_bar(stat='identity', position='stack') +
  scale_y_continuous() +
  scale_fill_identity(breaks=uu2$grpcolour,guide='legend',labels=uu2$grp) +
  labs(title=NULL, x=NULL, y=NULL) +
  guides(fill = guide_legend(nrow = 2,byrow=T)) +
  theme(axis.text.x=element_text(angle=90,hjust=1,size=10,face='bold'),
        axis.ticks.x=element_blank())

plot
SavePlot(plotname = 'All_2012_chapter_grp','png',ploth = 12,plotw = 15)
```